【裁判字號】    94,易,1839
【裁判日期】    951228
【裁判案由】    贓物
【裁判全文】
臺灣高雄地方法院刑事判決              94年度易字第1839號
公  訴  人  臺灣高雄地方法院檢察署檢察官
被      告  甲○○
選任辯護人  洪千琪律師
上列被告因贓物案件，經檢察官提起公訴（93年度偵字第24367
號），被告於本院審理中就被訴事實為有罪之陳述，檢察官聲請
改依協商程序而為判決，經本院合議庭裁定由受命法官獨任進行
認罪協商程序審理，判決如下：
    主  文
甲○○連續故買贓物，累犯，處有期徒刑陸月，如易科罰金，以
銀元參佰元即新台幣玖佰元折算壹日。
    事實及理由
一、本件被告甲○○之犯罪事實及證據，均引用檢察官起訴書所
    載（如附件）。
二、本件被告甲○○業已認罪，並與檢察官於審判外達成協商之
    合意，渠等合意內容為：被告所犯刑法第349 條第2 項故買
    贓物罪，願受有期徒刑6 月，如易科罰金以銀元300 元即新
    台幣900 元折算1 日，併向國庫支付16萬2 千元。經核：
（一）按刑法於94年2 月2 日修正公布，並於95年7 月1 日施行
      ，而行為後法律有變更者，適用行為時之法律。但行為後
      之法律有利於行為人者，適用最有利於行為人之法律，刑
      法第2條 第1 項定有明文。茲就本案有關之新舊法比較部
      分，臚列如下：
  １、刑法分則編各罪所定罰金之貨幣單位原為銀元，且依修正
      前刑法第33條第5 款規定，罰金刑為1 銀元以上，而有關
      罰金倍數之調整及銀元與新台幣之折算標準，則定有「罰
      金罰鍰提高標準條例」及「現行法規所定貨幣單位折算新
      台幣條例」，除罰金以1 銀元折算3 元新台幣外，並將72
      年6 月26日以前修正之刑法部分條文罰金數額提高2 至10
      倍，其後修正者則不再提高倍數；嗣修正後刑法第33條第
      5 款則將罰金刑提高為新台幣1000元以上，並以百元計算
      之，且因刑法第33條第5 款所定罰金貨幣單位既已改為新
      台幣，刑法分則編各罪所定罰金之貨幣單位亦應配合修正
      為新台幣，暨考量刑法修正施行後，不再適用「現行法規
      所定貨幣單位折算新台幣條例」，為使刑法分則編各罪所
      定罰金之最高數額與刑法修正前趨於一致，爰增訂刑法施
      行法第1 條之1 規定，將刑法分則編各罪所定罰金之貨幣
      單位均改為新台幣，並將72年6 月26日以前修正之刑法部
      分條文罰金數額提高為30倍，其後修正者則提高為3 倍。
      是以刑法分則編各罪所定罰金刑之最高數額，於上開規定
      修正後仍屬一致，並無不同；但其罰金刑之最低數額，修
      正前1 銀元以上之規定，經配合修正前罰金罰鍰提高標準
      條例第2 條【現已刪除】規定，就其原定數額提高為10倍
      ，再經折算，即為新台幣30元，因修正後已提高為新台幣
      1000元以上，自以修正前之規定較為有利。揆諸上開準據
      法，本案關於刑法第349 條第1 項之法定刑罰金部分，自
      應適用行為時之法律即修正前刑法第33條第5 款規定決定
      其罰金部分之法定刑。
  ２、刑法第56條連續犯之規定，業於前開刑法修正時刪除，此
      刪除雖非犯罪構成要件之變更，但顯已影響行為人刑罰之
      法律效果，自屬法律有所變更，而比較新、舊法結果，被
      告上開多次故買贓物犯行倘予分論併罰，顯較將之以連續
      犯論以一罪不利，是若該等犯行得依舊法論以連續犯時，
      自應依刑法第2 條第1 項前段規定，以舊法規定處斷。查
      本件被告先後多次故買贓物犯行，時間緊接，犯罪構成要
      件相同，顯係基於概括犯意為之，揆諸上開說明，應依修
      正前刑法第56條連續犯之規定論以一罪，並加重其刑。
  ３、被告行為後，刑法第47條累犯原規定：受有期徒刑之執完
      畢或受無期徒刑或有期徒刑一部之執行而赦免後，五年以
      內再犯有期徒刑以上之罪者，為累犯，加重本刑至二分之
      一。」，修正後之刑法第47條規定為：「受徒刑之執行完
      畢，或一部之執行而赦免後，五年以內故意再犯有期徒刑
      以上之罪者，為累犯，加重本刑至二分之一。第98條第2
      項關於因強制工作而免其刑之執行者，於受強制工作處分
      之執行完畢或一部之執行而免除後，五年以內故意再犯有
      期徒刑以上之罪者，以累犯論。」。本件被告所犯係屬故
      意犯罪，是不論依新法或舊法均構成累犯，是舊法之規定
      ，對被告並無不利。
  ４、被告犯罪時之刑法第41條第1 項前段規定：「犯最重本刑
      為5 年以下有期徒刑以下之刑之罪，而受6 個月以下有期
      徒刑或拘役之宣告，因身體、教育、職業、家庭之關係或
      其他正當事由，執行顯有困難者，得以1 元以上3 元以下
      折算一日，易科罰金」，又被告行為時之易科罰金折算標
      準，修正前之罰金罰鍰提高標準條例第2 條（現已刪除）
      規定，就其原定數額提高為100 倍折算1 日，則本件被告
      行為時之易科罰金折算標準，應以銀元100 元以上300 元
      以下折算1 日，經換算為新臺幣後，應以新臺幣300 元以
      上900 元以下折算1 日。惟95年7 月1 日修正公布施行之
      刑法第41條第1 項前段則規定：「犯最重本刑為5 年以下
      有期徒刑以下之刑之罪，而受6 個月以下有期徒刑或拘役
      之宣告者，得以新臺幣1000元、2000元或3000元折算1 日
      ，易科罰金」，比較修正前後之易科罰金折算標準，修正
      後之規定較不利於被告，依刑法第2 條第1 項前段，若被
      告經宣告得易科罰金之刑時，應適用被告行為時即修正前
      之規定，就渠宣告之刑，定易科罰金之折算標準。
（二）核被告甲○○所為，係犯刑法第349 條第2 項之故買贓物
      罪。被告受有期徒刑之執行完畢後，五年內再犯本件有期
      徒刑以上之罪，為累犯，應依法加重其刑。再者被告先後
      多次故買贓物犯行，時間緊接，所犯係構成要件相同之罪
      名，顯係基於概括犯意反覆為之，應依連續犯之規定論以
      一罪，並依法遞加重其刑。本院審酌被告貪圖私利而故買
      贓物，助長財產犯罪之盛行，行為顯屬不該，惟念其犯後
      坦承犯行，且願向國庫捐款16萬2 千元（已於95年12月15
      日捐款，有收據在卷足憑），以彌補自身過錯等一切情狀
      ，認上開協商合意內容，於法無不合之處，量刑亦屬適當
      ，且無刑事訴訟法第455 條之4 第1 項所列不得認罪協商
      之情形，檢察官聲請改依協商程序而為判決，本院爰不經
      言詞辯論，於協商合意範圍內為協商判決。
三、應適用之法條：刑事訴訟法第455 條之4 第2 項、第455 條
    之8 、第454 條，刑法第2 條第1 項前段，修正前（下同）
    刑法第56條、笫349 條笫2 項、第47條、第41條笫1 項前段
    ，罰金罰鍰提高標準條例笫1 條前段，修正前罰金罰鍰提高
    標準條例笫2 條，現行法規所定貨幣單位折算新臺幣條例第
    2 條。
四、本判決除有刑事訴訟法第455 條之4 第1 項第1 款、第2 款
    、第4 款、第6 款、第7 款所定情形之一，或違反同條第2
    項規定者外，不得上訴。
本案經檢察官高嘉惠到庭執行職務。
中    華    民    國    95    年    12    月    28    日
                  刑事第四庭    法  官  林意芳
以上正本證明與原本無異。
中    華    民    國    95    年    12    月    28    日
                                書記官  曾秀鳳
附錄本案論罪科刑法條：
刑法第349 條
收受贓物者，處3 年以下有期徒刑、拘役或500 元以下罰金。
搬運、寄藏、故買贓物或為牙保者，處5 年以下有期徒刑、拘役
或科或併科1000元以下罰金。
因贓物變得之財物，以贓物論。


司法院資訊處製作；財團法人民間司法改革基金會備份。
